【裁判字號】    99,易,272
【裁判日期】    990407
【裁判案由】    竊盜
【裁判全文】
臺灣彰化地方法院刑事判決               99年度易字第272號
公  訴  人  臺灣彰化地方法院檢察署檢察官
被      告  丙○○
上列被告因竊盜案件，經檢察官提起公訴（99年度偵字第2830、
3028號），本院判決如下：
    主  文
丙○○竊盜，累犯，處有期徒刑肆月，如易科罰金，以新臺幣壹
仟元折算壹日；扣案之鑰匙壹支沒收。又竊盜，累犯，處有期徒
刑肆月，如易科罰金，以新臺幣壹仟元折算壹日；扣案之鑰匙壹
支沒收。應執行有期徒刑陸月，如易科罰金，以新臺幣壹仟元折
算壹日；扣案之鑰匙貳支均沒收。
    犯罪事實
一、丙○○前因犯偽造貨幣罪，經本院以88年度訴字第190 號判
    決判處有期徒刑3 年2 月確定（第1 案）；且因施用第一級
    毒品案件，經本院以88年度訴字第433 號判決判處有期徒刑
    8 月確定（第2 案）；並因施用第二級毒品案件，經本院以
    89年度斗簡字第133 號判決判處有期徒刑4 月確定（第3 案
    ），上開3 案所處之刑，嗣經本院以89年度聲字第2243號裁
    定應執行刑有期徒刑3 年10月確定。其又再犯竊盜案件，經
    臺灣雲林地方法院以89年度易字第597 號判決判處有期徒刑
    7 月確定（第4 案），上開4 案經入監接續執行，於民國92
    年1 月23日假釋出監付保護管束（其後遭撤銷假釋，應執行
    殘刑有期徒刑1 年11月）。其另因竊盜、施用第一級毒品案
    件，經本院以92年度易字第1228號、92年度訴字第1461號判
    決判處有期徒刑1 年2 月、7 月（第5 、6 案）；且因恐嚇
    取財案件，經本院以93年度易字第603 號判決判處有期徒刑
    5 月確定（第7 案），上開5 、6 、7 案所處之刑，嗣經本
    院以93年度聲字第1613號裁定應執行刑有期徒刑2 年確定，
    與上開殘刑1 年11月接續執行後，於96年4 月16日縮短刑期
    假釋出監（原應至96年10月14日假釋期滿，惟遭撤銷假釋，
    尚有殘刑5 月28日），而上開第5 、6 、7 案，復經本院於
    96年10月30日以96年度聲減字第3462號裁定減刑為有期徒刑
    7 月、3 月15日及2 月15日，合併定應執行刑有期徒刑1 年
    確定，因減刑後之刑度已執行完畢，毋庸再入監執行上開殘
    刑。
二、詎仍不知悔改，復基於意圖為自己不法所有之犯意，先後為
    下列竊盜行為：(一)先於99年3 月12日晚間11時許，在彰化縣
    芳苑鄉○○村○○路○○段651 號前，見乙○○所有之車牌
    號碼OL-5940 號自用小貨車無人看管，有機可趁，即以自備
    鑰匙1 支打開車門並啟動電門之方式竊取該部車輛，得手後
    供己代步使用。嗣於99年3 月13日下午3 時55分許，丙○○
    駕駛上開OL-5940 號自用小貨車，行經彰化縣二林鎮○○里
    ○○路665 號前，為警攔檢查獲，並扣得丙○○所有供竊車
    使用之鑰匙1 支【丙○○又於99年3 月14日晚間10時許，再
    度竊取該部OL-5940 號自用小貨車，此部分業經本院以99年
    度簡字第520 號判決在案】。(二)且於99年3 月19日凌晨零時
    5 分許，在彰化縣二林鎮○○里○○路與照西路1 號前，見
    甲○○所有之車牌號碼QB-4276 號（起訴書誤載為QB-4726
    號）自用小貨車無人看管，即以自備鑰匙1 支打開車門並啟
    動電門之方式竊取該部車輛，得手後供己代步使用。嗣於99
    年3 月19日下午4 時40分許，丙○○駕駛上開QB-4276 號自
    用小貨車，行經彰化縣二林鎮○○里○○路二林農會前時，
    為警攔檢查獲，並扣得丙○○所有供竊車使用之鑰匙1 支，
    而查悉上情。
三、案經彰化縣警察局芳苑分局報請臺灣彰化地方法院檢察署檢
    察官偵查起訴。
    理  由
一、本案全部卷證所涵括之供述證據及非供述證據，公訴人、被
    告均不爭執其證據能力，而依刑事訴訟法第159 條之5 規定
    「被告以外之人於審判外之陳述，雖不符前四條之規定，而
    經當事人於審判程序同意作為證據，法院審酌該言詞陳述或
    書面陳述作成時之情況，認為適當者，亦得為證據。當事人
    、代理人或辯護人於法院調查證據時，知有第一百五十九條
    第一項不得為證據之情形，而未於言詞辯論終結前聲明異議
    者，視為有前項之同意」，本院復衡以該等供述證據作成時
    之情況，應為適當，是後述所引用證據之證據能力均無疑義
    ，合先敘明。
二、上開犯罪事實，業據被告丙○○於警詢、偵查中及本院審理
    時坦承不諱，且經證人即被害人乙○○、甲○○分別於警詢
    中指述明確，復有扣押筆錄、扣押物品清單、贓物認領保管
    單、彰化縣警察局車輛協尋電腦輸入單、車輛尋獲電腦輸入
    單及照片4 張等件附卷可稽，暨有被告竊車使用之鑰匙2 支
    扣案可資佐證，足證被告之自白與事實相符。本件事證明確
    ，被告上開犯行洵堪認定，應依法論科。
三、核被告丙○○所為，均係犯刑法第320 條第1 項之竊盜罪。
    被告所犯上開2 次竊盜犯行，犯意各別，應予分論併罰。再
    被告有上開犯罪事實欄所載之前科紀錄，有臺灣高等法院被
    告前案紀錄表、臺灣彰化地方法院檢察署刑案資料查註紀錄
    表各1 份在卷可憑，其於有期徒刑執行完畢後，5 年內故意
    再犯本件有期徒刑以上之罪，均為累犯，應分別依刑法第47
    條第1 項之規定加重其刑。爰審酌被告素行不佳，有多項前
    科紀錄，不思以正途謀生，復為貪圖一時便利，見有機可乘
    ，即下手行竊，所為甚不足取，暨考量其智識程度、犯罪之
    手段、所竊取之財物價值（均已發還）及犯後尚能坦承犯行
    之態度等一切情狀，各量處如主文所示之刑，並諭知易科罰
    金之折算標準，暨定其應執行之刑及諭知易科罰金之折算標
    準。另供被告本案竊盜犯罪所用之鑰匙2 支，均係被告所有
    之物，業據被告供明在卷，茲依刑法第38條第1 項第2 款併
    予宣告沒收。
據上論斷，應依刑事訴訟法第299 條第1 項前段，刑法第320 條
第1 項、第47條第1 項、第51條第5 款、第41條第1 項前段、第
38條第1 項第2 款，刑法施行法第1 條之1 ，判決如主文。
本案經檢察官趙冠瑋到庭執行職務。
中    華    民    國    99    年    4     月    7     日
                         刑事第七庭   法  官  郭麗萍
以上正本證明與原本無異。
如不服本判決應於收受判決後10日內向本院提出上訴書狀，並應
敘述具體理由；其未敘述上訴理由者，應於上訴期間屆滿後20日
內向本院補提理由書（均須按他造當事人之人數附繕本）「切勿
逕送上級法院」。
告訴人或被害人對於判決如有不服具備理由請求檢察官上訴者，
其上訴期間之計算係以檢察官收受判決正本之日期為準。
中    華    民    國    99    年    4     月    8     日
                                      書記官  吳冠慧
附錄本案論罪科刑法條全文：
中華民國刑法第320條：
意圖為自己或第三人不法之所有，而竊取他人之動產者，為竊盜
罪，處5 年以下有期徒刑、拘役或5 百元以下罰金。
意圖為自己或第三人不法之利益，而竊佔他人之不動產者，依前
項之規定處斷。
前二項之未遂犯罰之。

司法院資訊處製作；財團法人民間司法改革基金會備份。
